臺灣桃園地方法院刑事判決　　　　　　　 96年度易字第917號
公　訴　人　臺灣桃園地方法院檢察署檢察官
被　　　告　乙○○
　　　　　　　　　　樓
　　　　　　　　　　（現於臺灣桃園看守所羈押中）
上列被告因竊盜案件，經檢察官提起公訴（96年度偵字第9445號
），被告於本院準備程序進行中，就被訴事實為有罪之陳述，經
告知簡式審判程序之旨，並聽取當事人之意見後，本院合議庭裁
定由受命法官獨任進行簡式審判程序，本院判決如下：
    主  文
乙○○攜帶兇器，踰越安全設備竊盜，累犯，處有期徒刑捌月。
扣案如附表一所示之物，均沒收。
    事  實
一、乙○○前於94年間因竊盜案件，經本院以94年度桃簡字第19
    82號刑事判決判處有期徒刑6 月確定，於95年9 月12日易科
    罰金執行完畢（於本案構成累犯）。詎仍不知悔改，竟意圖
    為自己不法之所有，基於竊盜犯意，於96年4 月20日下午5
    時許，攜帶其所有之黑色手提袋1 只，內裝亦為其所有、客
    觀上對人之生命、身體安全構成威脅且具有危險性，足以作
    為兇器使用之萬能鉗1 支、鐵撬1 支、十字螺絲起子1 支、
    梅花板手1 支及板手2 支，至址設桃園縣大溪鎮三塊厝23之
    10號之「新工鋼鐵公司」，趁該公司廠區外圍所加裝之鐵皮
    圍籬因故損壞而有裂縫之際，由該鐵皮圍籬之縫隙鑽入（侵
    入建築物部份未據告訴），踰越該安全設備而侵入新工鋼鐵
    公司，並接續竊取該工廠內報廢之車牌號碼DB-8152 號自用
    小客車之車門飾條2 條、保險桿邊條2 條、汽車音響1 組、
    CD盒1 個及輪胎1 個得手，並將竊得物品以現場拾得之白色
    長袖外套1 件包裹以便攜帶。嗣乙○○肩背前開竊得輪胎、
    手提其餘竊得物品，自上開鐵皮圍籬處鑽出之際，為新工鋼
    鐵公司員工甲○○、曾德華所目睹，嗣經甲○○、曾德華在
    鐵皮圍籬外攔得乙○○後報警處理，始悉上情。並扣得乙○
    ○所有供犯本件竊盜犯行所用如附表一所示之萬能鉗1 支、
    鐵撬1 支、十字螺絲起子1 支、梅花板手1 支及板手2 支。
二、案經甲○○訴由桃園縣政府警察局大溪分局報告臺灣桃園地
    方法院檢察署檢察官。
    理  由
一、按刑事訴訟法第273 條之1 第1 項規定除被告所犯為死刑、
    無期徒刑、最輕本刑為3 年以上有期徒刑之罪或高等法院管
    轄第一審案件者外，於審判期日前之準備程序進行中，被告
    先就被訴事實為有罪之陳述時，審判長得告知被告簡式審判
    程序之旨，並聽取當事人、代理人、辯護人及輔左人之意見
    後，裁定進行簡式審判程序。經查，本件被告乙○○被訴竊
    盜案，非前開不得進行簡式審判程序之案件，經被告於本院
    準備程序進行中就被訴事實為有罪之陳述，且經本院告知被
    告簡式審判程序之旨，聽取被告及檢察官之意見後，爰依上
    開刑事訴訟法第273 條之1 第1 項之規定法官獨任進行簡式
    審判程序，合先敘明。
二、上揭犯罪事實，業據被告乙○○於本院審理中坦承不諱，核
    與證人即在場之人兼告訴人甲○○、證人即在場之人曾德華
    於警詢及檢察官訊問時證述之情節相符，並有贓物認領保管
    單、扣押筆錄、扣押物品目錄表各1 份附卷可稽，復有如附
    表一所示萬能鉗1 支、鐵撬1 支、十字螺絲起子1 支、梅花
    板手1 支及板手2 支扣案足憑，足認被告上揭任意性自白與
    事實相符，應堪採信。綜上所述，本件事證明確，被告犯行
    洵堪認定，應予依法論罪科刑。
三、按刑法第321 條第1 項第2 款所謂安全設備，係指依社會通
    常觀念足認為防盜之設備而言（最高法院55年臺上字第547
    號判例意旨參照）。又刑法第321 條第1 項第2 款所稱之「
    牆垣」，雖不以土磚水泥所造者為限，惟仍應以於土地上具
    一定定著性，非予毀棄損壞即難以拆除移動者，始足當之。
    本件鐵皮圍籬，係以鐵皮、輕鋼架等物架設於土地之上，無
    須破壞本體結構，即可輕易拆卸搬移，尚難與牆垣之定著性
    相比擬，其性質無從認已該當於上開條文所稱之「牆垣」。
    而刑法第321 條第1 項第2 款所謂「毀」係指毀損，稱「越
    」則指踰越或超越，祇要踰越或超越門扇之行為使該門扇喪
    失防閑作用，即該當於上開規定之要件。「新公鋼鐵公司」
    廠區外圍加裝有鐵皮圍籬，該鐵皮圍籬應具防閑之作用，嗣
    該鐵皮圍籬雖因故破損而生有裂縫且迄未修復，惟鐵皮圍籬
    破損處中央尚有橫向支撐架阻攔於裂縫口（見偵查卷第32頁
    照片），是仍無損於其防盜之作用，自屬安全設備無疑，而
    被告從該鐵皮圍籬縫隙處，鑽爬越入「新公鋼鐵公司」廠區
    內之行為，已使該鐵皮圍籬喪失防閑作用，並升高該鐵皮圍
    籬內財產受到侵害之可能性，揆諸前揭說明，被告由該公司
    鐵皮圍籬縫隙鑽爬進入之行為，該當該條款所規定之「踰越
    」要件；次按刑法第321 條第1 項第3 款之攜帶兇器竊盜罪
    ，係以行為人攜帶兇器竊盜為其加重條件，此所謂兇器，其
    種類並無限制，凡客觀上足對人之生命、身體、安全構成威
    脅，具有危險性之兇器均屬之，且祇須行竊時攜帶此種具有
    危險性之兇器為已足，並不以攜帶之初有行兇之意圖為必要
    （最高法院79年度台上字第5253號判例足資參照）。被告乙
    ○○於上揭時、地竊盜時所使用之萬能鉗1 支、鐵撬1 支、
    十字螺絲起子1 支、梅花板手1 支及板手2 支，為質地堅硬
    之鐵質器具，此觀諸扣案工具之照片即明，客觀上足以殺傷
    人之生命、身體，為具有危險性之兇器，而被告復持之以為
    行竊工具，是核被告所為，係犯刑法第321 條第1 項第2 款
    、第3 款之攜帶兇器、踰越安全設備竊盜既遂罪。另被告乙
    ○○基於竊盜「新工鋼鐵公司」所有之報廢車牌號碼DB-815
    2 號自用小客車車門飾條2 條、保險桿邊條2 條、汽車音響
    1 組、CD盒1 個及輪胎1 個之單一犯意，接續於密接時間內
    ，在案發工廠之密接地點，接續竊得上開物品等行為，被害
    法益均相同，為接續犯，屬實質上一罪。被告前於94年間因
    竊盜案件，經本院以94年度桃簡字第19 82 號刑事判決判處
    有期徒刑6 月確定，於95年9 月12日易科罰金執行完畢，此
    有臺灣高等法院被告前案紀錄表1 份在卷足參。被告於前案
    有期徒刑執行完畢後，5 年內故意再犯本件有期徒刑以上之
    罪，為累犯，應依修正後刑法第47條第1 項之規定，加重其
    刑。爰審酌被告正值壯年，竟不思以正常管道獲取金錢，僅
    因貪小便宜即再犯本件竊盜犯行，惡性非輕，惟念被告犯後
    終能坦承犯行，所竊財物部分已由被害人領回，此有贓物認
    領保管單1 紙在卷可稽，且被害人所受損害尚非重大，檢察
    官求刑1 年2 月猶嫌過重等一切情狀，量處如主文所示之刑
    。又被告前次竊盜案件係於94年間所犯，距今已近2 年，又
    其於95年間之贓物案件，方經臺灣板橋地方法院檢察署檢察
    官聲請簡易判決處刑，尚難因此即認被告有何犯罪之習慣，
    或因遊蕩及懶惰成習而犯罪，而有以強制工作矯治之必要，
    本院認上開對被告宣告之刑，應足已收矯治之效，故尚無於
    刑之執行前令入勞動場所強制工作之必要，附此敘明。
四、扣案如附表一所示之物，均係被告所有供犯本件竊盜犯行所
    用之物，業據被告供承在卷，爰依刑法第38條第1 項第2 款
    之規定宣告沒收。
據上論斷，應依刑事訴訟法第273 條之1 第1 項、第299 條第1
項前段，刑法第321 條第1 項第2 款、第3 款、第47條、第38條
第1 項第2 款，判決如主文。
本案經檢察官許曉微到庭執行職務。
中　　華　　民　　國　　96　　年　　7 　　月　　13　　日
                  刑事第十一庭  法　官　林蕙芳
以上正本證明與原本無異。
如不服本判決，應於判決送達後10日內向本院提出上訴狀（應附
繕本），其未敘述上訴理由者，應於上訴期間屆滿後20日內補提
理由書狀於本院，上訴於臺灣高等法院。
  　　　　　　　　　　　　　　　書記官　李佩玲
中　　華　　民　　國　　96　　年　　7 　　月　　26　　日
附表一：
┌───┬──────────┬────────┐
│編  號│扣案物名稱          │數量            │
├───┼──────────┼────────┤
│  1   │萬能鉗              │1 支            │
├───┼──────────┼────────┤
│  2   │鐵撬                │1 支            │
├───┼──────────┼────────┤
│  3   │十字螺絲起子        │1 支            │
├───┼──────────┼────────┤
│  4   │梅花板手            │1 支            │
├───┼──────────┼────────┤
│  5   │板手                │2 支            │
└───┴──────────┴────────┘
